臺灣高等法院高雄分院民事判決　　　　　　95年度上字第81號
上　訴　人　甲○○
訴訟代理人　賴玉山律師
　　　　　　邱佩芳律師
　　　　　　楊瀚濤律師
被上訴人　　台灣施樂事達股份有限公司
法定代理人　白泰瑞
訴訟代理人　蔡東賢律師
　　　　　　馮基源律師
　　　　　　吳文淑律師
上列當事人間請求損害賠償事件，上訴人對於民國95年2 月21日
臺灣高雄地方法院94年度訴字第112 號第一審判決提起上訴，本
院於95年12月27日言詞辯論終結，判決如下：
    主  文
上訴駁回。
第二審訴訟費用由上訴人負擔。
    事實及理由
一、上訴人主張：原審被告蘇軒原為被上訴人之高雄營業處之業
    務主任，上訴人所經營之勝星通訊行前於民國88年8 、9 月
    間經由蘇軒之接洽而加盟為被上訴人之經銷商，上訴人透過
    蘇軒購買被上訴人銷售之行動電話。嗣蘇軒於90年2 月間，
    明知其無法供貨，竟佯稱將按期出貨，使上訴人誤信其有交
    貨能力，陸續於90年2 月22日、同年月26日、同年3 月1日
    、同年月19日、同年4 月2 日各匯款1,000,000 元、1,000,
    000 元、1,300,000 元、1,000,000 元、1,000,000 元至蘇
    軒之帳戶，給付價金共新台幣（下同）5,300,000 元，惟蘇
    軒僅分別於同年2 月22日、23日、27日及3 月19日各交付價
    值共計1,334, 200元之P7689 型行動電話32支、V8088 型行
    動電話30支、40支、20支，致上訴人受有3,965,800 元之貨
    款損害。蘇軒利用與執行被上訴人職務相牽連或職務上予以
    機會之行為，向上訴人施用詐術騙取貨款，應負民法第184
    條第1 項之侵權行為責任，而被上訴人為其僱用人，且未對
    其業務之執行盡相當之注意及監督之責，自應依民法第188
    條第1 項規定與蘇軒負連帶損害賠償責任。若上訴人之上開
    主張無理由，則蘇軒係被上訴人之業務主任而有代理該公司
    受領買賣價金之權限，兩造成立買賣契約，被上訴人未能於
    約定日期如數交貨即有可歸責原因而應負不完全給付及給付
    遲延之債務不履行責任，上訴人所經營之勝星通訊行已停業
    ，被上訴人若仍給付行動電話，對上訴人已無利益，上訴人
    自得拒絕其給付，並請求被上訴人返還上訴人所支付之貨款
    3,965,800 元以為替補賠償等情。爰依侵權行為之法律關係
    ，先位聲明求為命被上訴人應與經原審判決確定之蘇軒連帶
    給付上訴人3,965,800 元，及自起訴狀繕本送達之翌日起至
    清償日止，按年息百分之5 計算之利息。另依買賣契約之不
    完全給付之法律關係，備位聲明求為命：(一)被上訴人應給付
    上訴人3,965,800 元，及自起訴狀繕本送達翌日起至清償日
    止，按年息百分之5 計算之利息。(二)上開(一)給付，如蘇軒已
    對上訴人為給付，被上訴人在該給付範圍內即免為給付之判
    決（原審就上訴人請求蘇軒給付部分，為上訴人勝訴判決，
    蘇軒未聲明不服，而告確定。就請求被上訴人給付部分，為
    上訴人敗訴之判決）。於本院上訴聲明：(一)先位聲明：(1)原
    判決駁回上訴人後開第(2)項之部分廢棄。(2)被上訴人應給付
    上訴人3,965,800 元，及自起訴狀繕本送達之翌日起至清償
    日止，按年息百分之5 計算之利息。(二)備位聲明：(1)原判決
    駁回上訴人後開第(2)項部分廢棄。(2)被上訴人應給付上訴人
    新台幣3,965,800 元，及自起訴狀繕本送達之翌日起至清償
    日止，按年息百分之5 計算之利息。(3)上開(2)給付，如蘇軒
    已對上訴人為給付，被上訴人在該給付之範圍內即免為給付
    。
二、被上訴人則以：上訴人之匯款並非貨款，其與蘇軒間為借貸
    關係。縱上訴人匯款係為購買行動電話，惟其貪圖便宜而與
    蘇軒私下交易，購買蘇軒之來路不明行動電話，蘇軒非立於
    被上訴人之受僱人之立場與上訴人交易，則蘇軒之侵權行為
    與執行被上訴人之職務無涉。況依兩造約定，貨款應直接給
    付被上訴人或匯至被上訴人帳戶，上訴人卻將款項匯入蘇軒
    之個人帳戶，被上訴人已盡監督之責，無須對蘇軒之侵權行
    為負賠償責任。又上訴人對其所主張遭蘇軒詐欺之損害發生
    ，亦與有過失。兩造間並無買賣契約存在，被上訴人無須負
    債務不履行之責任等語，資以抗辯。於本院聲明：上訴駁回
    。
三、兩造所不爭執之事項：
 (一)蘇軒自87年5 月19日起受僱於被上訴人擔任高雄營業中心主
   任，負責銷售行動電話、推廣門號及售出貨品後向經銷商收
   取貨款（限支票）之業務。
 (二)上訴人自88年間起透過蘇軒購買行動電話，並於89年8 月17
   日由蘇軒陪同前往中國信託商業銀行辦理存單之質權設定，
   以擔保其對被上訴人之貨款債務。
 (三)上訴人分別於90年2 月22日、同年月26日、同年3 月1 日、
   同年月19日、同年4 月2 日各匯款1,000,000 元、1,000,
   000 元、1,300,000 元、1,000,000 元、1,000,000 元至蘇
   軒之國泰世華銀行南高雄分行00000000000 號帳戶內（下稱
   蘇軒世銀帳戶）。
 (四)蘇軒曾書寫載明「本人蘇軒，身分證字號Ｚ000000000，民國
   90年4 月1 日向甲○○（上訴人）支借新台幣參佰玖拾陸萬
   伍仟捌佰元正並協定於96年1 月1 日前償還，若不能清償款
   項願負一切法律刑責，恐口無憑，特立此據」等語之借據1
   紙，並簽發發票日均為90年4 月6 日、面額共計3,965, 800
   元之本票4 紙交予上訴人收執。
 (五)蘇軒因被訴侵占被上訴人之貨款及使用詐術使上訴人交付上
   開款項之案件（台灣高雄地方法院91年度訴緝字第139 號被
   告蘇軒偽造文書等案件，下稱蘇軒刑事案件），經本院刑事
   庭判決蘇軒罪刑（本院94年度更(一)字第305 號），經蘇軒上
   訴最高法院，目前案件尚未確定。
四、兩造所爭執之事項：
  (一)蘇軒對上訴人是否應負詐欺之侵權行為損害賠償責任？
  (二)被上訴人是否須依民法第188 條第1 項之規定與蘇軒連帶負
    損害賠償責任？
  (三)上訴人就遭詐欺所致損害是否與有過失？
  (四)就上訴人所支付3,965,800 元，兩造間是否成立買賣契約？
    被上訴人是否應負不完全給付之責任？
五、蘇軒對上訴人是否應負詐欺之侵權行為損害賠償責任？
    上訴人主張：其匯款共5,300,000 元，係蘇軒施用詐術使之
    誤信蘇軒有交貨能力，訂購行動電話所支付之貨款等語。而
    被上訴人則抗辯：上開匯款非貨款，係蘇軒向上訴人借貸之
    借款云云，經查：
  (一)蘇軒自87年5 月19日起擔任被上訴人之高雄營業中心之主任
    ，負責銷售行動電話之業務，為被上訴人所不爭執。而上訴
    人主張其透過蘇軒購買行動電話之付款方式係依訂貨之貨款
    總額先分筆匯款大部分之整數金額至蘇軒之帳戶，再由蘇軒
    分批親自或委由物流公司送貨至上訴人之通訊行，上訴人如
    匯款不足之差額，由蘇軒於送貨至上訴人之通訊行時收取差
    額現金，上訴人因此享有折扣價，上訴人先後於90年2 月22
    日、同年月26日、同年3 月1 日、同年月19日、同年4 月2
    日匯款共計5,300, 000元至蘇軒世銀帳戶內之事實，有上訴
    人所提出蘇軒要求上訴人匯款至其世銀帳戶內之紙條、上訴
    人自89年10月27日起至90年4 月2 日匯款至上開帳戶之匯款
    申請書及上開帳戶交易明細資料等件附卷可稽（原審卷第32
    頁、第90-95 頁、68-73 頁）。且蘇軒於原審陳述：其係以
    提供支付現金價之經銷商每支行動電話折扣之銷售方式爭取
    業績，上訴人為享有此優惠，始先行匯款至其上開帳戶內，
    本件係貨款等情。且蘇軒在其刑事案件中亦供稱：上訴人部
    分係買買等語（刑事一審卷91年11月22日審判筆錄）。則以
    上訴人與蘇軒對上開匯款之目的為支付貨款之陳述均屬一致
    ，且蘇軒確曾於89年11月24日、89年11月27日、89年11月29
    日、89年12月1 日、90年2 月23日、90年2 月27日多次交付
    上訴人部分行動電話，亦有上訴人提出之被上訴人之銷貨憑
    單9 張為證（原審卷第100-105 頁），被上訴人對此銷貨憑
    單之真正亦不爭執。則上訴人主張上開匯款係支付購買行動
    電話之貨款等語，應屬可採。
  (二)上訴人主張蘇軒收受上開貨款後僅分別於90年2 月22日、23
    日、27日及3 月19日各交付價值共計1,334,200 元，即P768
    9 型行動電話32支、V8088 型行動電話30支、40支、20支予
    上訴人，尚有3,965,800 元之貨款未交貨之事實，參以蘇軒
    事後簽發予上訴人之發票日均為90年4 月6 日、面額共計
    3,96 5, 800 元之本票影本4 紙（附於蘇軒刑事案件台灣台
    北地方法院檢察署90年度偵字第18901 號偵查卷），蘇軒於
    其刑事案件中亦供稱：會簽該本票因為上訴人說要釐清那些
    貨到底是多少錢等語。足認四紙本票之金額係上訴人與蘇軒
    互相對帳後，二人所確認蘇軒收受上訴人上開匯款後尚未交
    貨之貨款金額無誤。
  (三)上訴人主張蘇軒施用詐術云云，雖為蘇軒所否認，但蘇軒自
    承：90年2 月份的金額無法周轉才跳票，被上訴人於90 年3
    月份即停止其提貨乙節。而被上訴人亦於90年3 月份即停止
    蘇軒提貨，足認蘇軒在90年2 、3 月間即已因財務周轉不靈
    ，而無法將經手之貨款正常繳回被上訴人，而其於90年3 月
    即遭被上訴人停止提貨，其應於其財務周轉困難時即知其無
    法交付上訴人預付貨款之全部貨物。惟蘇軒仍陸續接受上訴
    人之訂貨，並自90年2 月22日起至同年4 月2 日止，先後收
    受上訴人之匯款共計5,300, 000元。則以上訴人乃經商營利
    之生意人，其若知悉蘇軒已出現財務困難而無交貨能力，衡
    情自不可能繼續大量訂貨並為鉅額匯款，則上訴人主張當時
    係因蘇軒佯稱將按期交貨、缺貨之MOTOROLA牌V8088 型行動
    電話將於清明節後大批進貨等語，致上訴人誤信其仍有交貨
    能力而陸續匯款乙情，與事實相符，堪以採信。又上訴人主
    張蘇軒故意詐騙上訴人匯款購買行動電話，致上訴人受有
    3,965,800 元之無法取得貨之損害，依侵權行為之法律關係
    ，請求蘇軒負損害賠償責任，原審判決蘇軒應賠償上訴人上
    開金額及其利息，蘇軒未聲明不服，而告確定。則上訴人主
    張蘇軒對上訴人應負侵權行為損害賠償責任，應為可採。
  (四)被上訴人雖抗辯；上訴人於本件主張其共匯款5,300,000 元
    ，而蘇軒僅出貨共1,334,200 元云云，此與其先前在刑事案
    件中陳述其共匯款4,300,000 元，而蘇軒僅出貨334,200 元
    云云不一致，足認上開匯款非貨款云云。然查，上訴人計算
    匯款之金額，少計算90年2 月22日所匯之100 萬元，且計算
    蘇軒交付之行動電話之金額亦因此少計100 萬元，此有90年
    2 月22日之匯款申請書可稽，但其主張蘇軒收受上訴人上開
    匯款後尚未交貨之貨款金額3,965, 800元，並無歧異，被上
    訴人上開抗辯，委無可取。
  (五)被上訴人又抗辯：蘇軒簽發借據予上訴人，依該借據之內容
    ，足認上開匯款係蘇軒向上訴人借貸之借款云云。然查，蘇
    軒所書寫之借據雖載明「本人蘇軒，身分證字號Ｚ000000000
     ， 民國90年4 月1 日向甲○○支借新台幣參佰玖拾陸萬伍
    仟捌佰元正，並協定於96年1 月1 日前償還，若不能清償款
    項願負一切法律刑責，恐口無憑，特立此據」等語，固有借
    據1 紙可稽（原審卷第89頁），惟蘇軒交付上訴人之借據所
    載欠款金額與前述蘇軒簽發之4 紙本票合計之金額一致，即
    上訴人主張匯款金額扣除蘇軒已給付之行動電話價額之差額
    。且蘇軒於其刑事案件中亦供稱：「當初也是她（指上訴人
    ）要買便宜貨，她也有簽收據要分5 、6 年讓我還，到了我
    發生這件事情之後，上訴人也急了，才反悔，不讓我分5、6
    年來還」、「我也有寫一張收據給他（指上訴人）」等語（
    刑事一審卷91年11月22日、93年11月2 日審判筆錄），則依
    蘇軒提及上開借據係以「收據」稱之，亦可見其簽發該紙借
    據之本意係作為證明尚欠上訴人貨款之收據而已。又蘇軒雖
    亦曾於刑事案件中供稱：與上訴人間借貸云云，然蘇軒既陳
    述事後得上訴人同意其分期清償云云，足認蘇軒係認上訴人
    已同意更改為借貸關係，而為上開陳詞，然此並不足以變更
    蘇軒之前有詐騙上訴人之侵權行為之事實，被上訴人抗辯係
    上開匯款係借款云云，自不足採。
  (六)綜上，上訴人主張蘇軒對上訴人應負侵權行為之損害賠償責
    任，應為可採。
六、被上訴人是否須依民法第188 條第1 項之規定與蘇軒連帶負
    損害賠償責任？
    上訴人主張：蘇軒上開侵權行為係利用與執行職務相牽連或
    職務上予以機會之行為，被上訴人為其僱用人，且未對其業
    務之執行盡相當之注意及監督之責，應依民法第188 條第1
    項規定與之負連帶損害賠償責任云云。被上訴人則以蘇軒之
    行為，並非執行被上訴人職務之行為，且被上訴人監督蘇軒
    職務之執行，已盡相當責任，無須負賠償責任等語。經查：
  (一)按「受僱人因執行職務，不法侵害他人之權利者，由僱用人
    與行為人連帶負損害賠償責任。但選任受僱人及監督其職務
    之執行，已盡相當之注意或縱加以相當之注意而仍不免發生
    損害者，僱用人不負賠償責任」，民法第188 條第1 項定有
    明文。又為保護交易之安全，故受僱人之行為在客觀上具備
    執行職務之外觀，而侵害第三人之權利時，僱用人即應負連
    帶賠償責任。惟如受侵害之第三人，於受僱人行為時，知受
    僱人非執行僱用人之職務，則縱受僱人之行為在客觀上具備
    執行職務之外觀，但第三人既知受僱人之行為非執行職務之
    行為，第三人自不應受保護。
  (二)上訴人前於89年8 月17日在蘇軒之陪同下前往中國商業信託
    銀行辦理存單之質權設定以擔保其對被上訴人之貨款債務，
    且上訴人所經營之勝星通訊行為被上訴人之電信聯盟店即經
    銷商，為兩造所不爭執，而依被上訴人之電信聯盟契約書第
    6 條付款方式載明：「付款採半月結30天方式，以每月10、
    25號為結款日，甲方（指經銷商）應於每月15日前及每月30
    日前將貨款匯入乙方（指被上訴人）指定之帳戶，或支付30
    日以內票期之支票或以銀行為擔當付款人之本票。」，此有
    上訴人自行提出之被上訴人之電信聯盟契約書可稽（原審卷
    第151-157 頁）。又被上訴人與其聯盟經銷商之交易付款方
    式係以如前述之匯款至被上訴人指定之帳戶，或支付30日以
    內票期之支票或以銀行為擔當付款人之本票為之，而被上訴
    人主張該條所稱「乙方指定之帳戶」係指以該公司名義所開
    立之帳戶，該公司不可能指定業務員個人之帳戶乙節，亦與
    交易常態相符而堪以採信。衡之被上訴人當初訂立此條款之
    目的，應係為便利會計作業及交易統計之正確，並以之杜絕
    業務員個人直接向經銷商收取現金貨款而有從中牟利之機會
    以達到監督業務員之目的，如經銷商依此為之，其原即得先
    收受所訂購之行動電話再行結算匯款，在帳目清楚之情況下
    ，自不可能發生先行付款而未能收貨之情形。本件上訴人既
    為被上訴人之經銷商，此之付款方式為上訴人所明知。即對
    上訴人而言，其向被上訴人之高雄業務中心主任蘇軒訂貨時
    ，應知收取貨物後才依上開方式付款，且貨款應匯入被上訴
    人指定之帳戶，或支付30日以內票期之支票或以銀行為擔當
    付款人之本票。
  (三)上訴人於刑事案件中陳稱：其提供20萬元的定存單擔保，後
    來都是以現金交易，所以就沒有受20萬元的限制，其都是先
    給錢，才出貨。願意以現金付款，係因1 支一萬元的手機便
    宜一百元至五百元等語（刑事一審卷93年9 月14日審判筆錄
    ，筆錄影本附原審卷第163 頁）。又蘇軒於原審具狀陳稱：
    上訴人長期向我訂貨，上訴人未依其與被上訴人之經銷合約
    約定方式付款，而係匯款入我個人帳戶，係因上訴人以此方
    式直接向我訂購，手機亦由我直接交付，我以此與上訴人交
    易，與被上訴人之售價便宜百分之5 至10等語，有蘇軒之94
    年2 月23日答辯狀可稽（原審卷第79頁），並有蘇軒提出之
    上訴人在89年10月27日至90年2 月6 日多次匯款至蘇軒世銀
    帳戶之匯款申請書可按（原審卷第90-94 頁）。則參以蘇軒
    所提出上開上訴人向其購買行動電話所支付之匯款金額，每
    月高達百萬元以上，而以一般公司商號，就前述巨額之營業
    成本支出，應會向出售者索取統一發票，以便申報營業稅，
    但上訴人自承無被上訴人開立之統一發票，有上訴人之準備
    書狀(二)可稽（本院卷第159 頁）。雖上訴人抗辯因其門號銷
    售佣金可折讓被上訴人，其不開立門號佣金統一發票予被上
    訴人，被上訴人亦無開立出售行動電話之統一發票予上訴人
    云云，但為被上訴人否認，且與一般開立統一發票申報營業
    稅之情不符，自無可信。則上訴人主張其透過蘇軒，係向被
    上訴人訂貨云云，已難採信。
  (四)又上訴人主張其交付蘇軒之上開匯款5,300,000 元均係購買
    被上訴人之行動電話之貨款，惟被上訴人僅承認上訴人已提
    出該公司90年2 月23日、同年月27日、同年3 月19日出貨V8
    088 型行動電話各30、40、20支部分之銷貨憑單部分係真正
    ，否認上訴人其餘與被上訴人間之交易，而上訴人就其主張
    蘇軒已於90年2 月22日出貨P7689 型行動電話32支及其向蘇
    軒預訂而尚未出貨之V8088 型行動電話360 支部分，亦均係
    與被上訴人間之交易乙節，則迄未提出被上訴人出具之銷貨
    憑單或統一發票等為證，而以被上訴人之經營規模及與經銷
    商間之約定，其等所為之交易自不可能無任何單據為憑，且
    依兩造之聯盟契約書第6 條第1 項約定，上訴人明知其與被
    上訴人間之交易僅有此一途而無其他，雖蘇軒與上訴人陳述
    現金折扣百分比率並不一致，但上訴人確係圖蘇軒所給現金
    盤之折扣利潤，而捨與被上訴人購貨交易之正常途徑，改與
    其所明知無權收受貨款價金之蘇軒交易，而蘇軒無受領上訴
    人向被上訴人訂貨價金之權限，該代理權之限制亦為上訴人
    所明知，但上訴人在未收取貨物前，仍將巨額貨款匯入蘇軒
    之個人帳戶，且至90年3 月間，蘇軒已積欠百萬元以上之貨
    物未給付上訴人，上訴人仍相信蘇軒之託詞，未向被上訴人
    查詢，仍繼續於90年3 月19日、同年4 月2 日各預付1,000,
    000 元、1,000,000 元至蘇軒帳戶購買行動電話，事後於90
    年4 月初，並由蘇軒簽立本票及借據擔保上開款項之償還，
    此均與常情有違。足認被上訴人抗辯上訴人已明知該等交易
    之出賣人並非係被上訴人而係蘇軒，且蘇軒非以被上訴人之
    名義為之，其等所為之交易，係上訴人與蘇軒個人之交易行
    為，上訴人明知此非蘇軒執行被上訴人之職務行為等情，應
    為可採。
  (五)上訴人雖主張：蘇軒承認為爭取業績以經銷商名義向被上訴
    人訂貨後，嗣被上訴人出貨後，再分配予各經銷商之銷售方
    式，此為被上訴人所明知，故上訴人係與被上訴人交易，蘇
    軒所為之上開侵權行為在客觀上係執行被上訴人職務之行為
    云云。然查，被上訴人否認事先知悉上訴人與蘇軒間之現金
    盤折扣利潤之銷售方式，而蘇軒雖陳述被上訴人知悉該事，
    但並無證據可證明，且以蘇軒係原審之被告，又係蘇軒刑事
    案件之被告，其所為被上訴人知悉其上開銷售方式之詞，顯
    為自己脫免刑事或民事責任，自難信為真實。而上訴人又未
    能舉證證明被上訴人事先知上訴人與蘇軒間之該銷售方式，
    其以此主張其係與被上訴人交易，非與蘇軒個人交易云云，
    自無可信。
  (六)上訴人雖又另提出載有被上訴人名稱之高雄營業處出貨申請
    單10張（原審卷第96-99 、101 、103 頁），主張確向被上
    訴人訂貨云云。然被上訴人否認上開高雄營業處出貨申請單
    係被上訴人所出具，而上訴人又未能舉證明係被上訴人所出
    具，上訴人上開主張亦無可採。
  (七)綜上，上訴人主張蘇軒未交貨之3,965,800 元之侵權行為，
    係因執行被上訴人職務之行為云云，尚無足採，則其主張被
    上訴人應依民法第188 條第1 項規定，負僱用人之連帶賠償
    責任，自無可取。
七、上訴人就遭詐欺所致損害是否與有過失？及上訴人所支付3,
    965,800 元，兩造間是否成立買賣契約？被上訴人是否應負
    不完全給付之責任？
    上訴人雖另主張蘇軒係被上訴人之業務主任而有代理被上訴
    人受領買賣價金之權限，兩造成立買賣契約，被上訴人未能
    於約定日期交貨，應負不完全給付及給付遲延之債務不履行
    責任云云。然查，上訴人係明知該等交易之出賣人並非被上
    訴人，而係蘇軒，且蘇軒非以被上訴人之名義為之，其等所
    為之交易對被上訴人自不生買賣之效力，已如前述，則被上
    訴人就蘇軒未交貨之395,800 元部分，自無庸負債務不履行
    之責任，上訴人上開主張，自無可取。則上訴人就遭詐欺所
    致損害是否與有過失？本院自無審究之必要。
八、綜上所述，上訴人主張蘇軒未交貨之3,965,800 元部分，係
    蘇軒因執行被上訴人職務之行為所致，被上訴人依民法第
    188 條第1 項規定，對蘇軒前開執行職務之侵權行為負連帶
    賠償責任。及兩造成立買賣契約，被上訴人應就蘇軒未交貨
    之395,800 元部分，負債務不履行之責任，均無可採。則上
    訴人先位聲明請求被上訴人應給付上訴人3,965,800 元，及
    自起訴狀繕本送達之翌日起至清償日止，按年息百分之5計
    算之利息；及備位聲明請求被上訴人應給付上訴人上開金額
    及利息，均無理由，均應予駁回。原審為上訴人敗訴之判決
    ，及駁回其假執行之聲請，理由雖不盡相同，結論相同。上
    訴意旨指摘原判決不當，求予廢棄改判，為無理由，應予駁
    回。
九、據上論結，本件上訴為無理由，依民事訴訟法第449 條第1
    項、第2項、第78條，判決如主文。
中　　華　　民　　國　　96　　年　　1 　　月　　10　　日
                            民事第三庭
                                審判長法官  張國彬
                                法      官  吳登輝
                                法      官  簡色嬌
以上正本證明與原本無異。
如對本判決上訴，須於判決送達後20日內向本院提出上訴狀，其
未表明上訴理由者，應於上訴後20日內向本院提出上訴理由書（
均須按他造當事人之人數附繕本）。上訴時應提出委任律師或具
有律師資格之人之委任狀，並依附註條文規定辦理。
中　　華　　民　　國　　96　　年　　1 　　月　　10　　日
                                書  記  官  黃一秋
附 註：
民事訴訟法第466 條之1 ：對於第二審判決上訴，上訴人應委任
律師為訴訟代理人，但上訴人或其法定代理人具有律師資格者，
不在此限。
上訴人之配偶、三親等內之血親、二親等內之姻親，或上訴人為
法人、中央或地方機關時，其所屬專任人員具有律師資格並經法
院認適當者，亦得為第三審訴訟代理人。
第1 項但書及第2 項情形，應於提起上訴或委任時釋明之。
